臺灣高等法院刑事裁定
111年度抗字第1126號
抗 告 人即
再審聲請人  夏光榕


上列抗告人因聲請再審案件，不服臺灣臺北地方法院中華民國11
1年6月29日裁定（111年度聲再字第16號），提起抗告，本院裁
定如下：
    主  文
抗告駁回。
    理  由
一、原裁定意旨略以：抗告人即再審聲請人夏光榕（下稱抗告人
    ）前因毀損案件，經原審法院於民國110年8月31日以110年
    度易字第415號刑事判決判處拘役20日，如易科罰金，以新
    臺幣1,000元折算1日、緩刑2年，嗣因抗告人不服提起上訴
    ，經本院實體審理後，於111年4月26日以110年度上易字第1
    604號判決認上訴無理由而駁回上訴確定，有前開刑事判決
    及本院被告前案紀錄表在卷可憑，揆諸前揭說明，抗告人聲
    請再審，自應以本院上開實體確定判決為對象，並以本院為
    再審管轄法院，始為合法，則抗告人誤向原審法院聲請再審
    ，其聲請再審之程序違背規定，且無從補正，應予駁回等語
    。
二、抗告意旨詳如附件刑事抗告狀所載。
三、按聲請再審，由判決之原審法院管轄，刑事訴訟法第426條
    第1項定有明文。所謂原審法院，係指最後事實審之法院而
    言。又再審係對確定判決認定事實錯誤而設之救濟程序，應
    以確定判決為聲請再審之客體，倘第一審判決曾經上訴之程
    序救濟，嗣於上訴審就事實已為實體審判並駁回上訴而告確
    定，則應以該第二審確定判決為聲請再審之對象，並向該第
    二審法院提出，始為適法（最高法院110年度台抗字第1758
    號裁定意旨參照）。
四、經查，抗告人前因毀損案件，經原審法院以110年度易字第4
    15號判決判處拘役20日，如易科罰金，以新臺幣1,000元折
    算1日，緩刑2年，抗告人不服提起上訴，經本院於111年4月
    26日以110年度上易字第1604號判決認其上訴無理由，而依
    刑事訴訟法第368條規定實體判決駁回其上訴確定，有上開
    判決影本及本院被告前案紀錄表各1份在卷可稽，是抗告人
    上開案件之確定實體判決為本院110年度上易字第1604號確
    定判決，揆諸前揭說明，自應以本院該確定判決為聲請再審
    之客體，並向本院聲請再審，原審法院並非本件聲請再審之
    管轄法院，是抗告人向原審法院聲請再審，其聲請再審之程
    序違背規定，且無法補正。原裁定以抗告人聲請再審之程序
    違背規定，予以駁回，經核並無違誤，抗告人提起本件抗告
    ，為無理由，應予駁回。
五、據上論斷，應依刑事訴訟法第412 條，裁定如主文。
中　　華　　民　　國　　111 　年　　7 　　月　　 27   日
                  刑事第二十二庭審判長法　官  王美玲
                                      法　官  汪怡君
                                      法　官  葉韋廷
以上正本證明與原本無異。
不得再抗告。
                                      書記官  李逸翔
中　　華　　民　　國　　111 　年　　7 　　月　　27　　日